【裁判字號】    92,上訴,758
【裁判日期】    920530
【裁判案由】    違反毒品危害防制條例
【裁判全文】
臺灣高等法院高雄分院刑事判決                    九十二年度上訴字第七五八號
    上 訴 人  台灣高雄地方法院檢察署檢察官
    上 訴 人
    即 被 告  乙○○
右上訴人等因被告違反毒品危害防制條例案件，不服臺灣高雄地方法院九十一年度訴
字第二四八二號中華民國九十二年二月二十七日第一審判決（起訴案號：臺灣高雄地
方法院檢察署九十一年度毒偵字第二三五六號），提起上訴（併辦案號：同署九十二
年度毒偵字第一五六六號），本院判決如左：
      主  文
原判決撤銷。
乙○○連續施用第一級毒品，累犯，處有期徒刑玖月；又連續施用第二級毒品，累犯
，處有期徒刑肆月。應執行有期徒刑壹年。
    事  實
一、乙○○前因犯煙毒及違反麻醉藥品管理條例等案件，分別經法院判處有期徒刑三
    年六月、六月，合併刑期為有期徒刑四年，於八十五年六月七日假釋出獄，嗣因
    其另犯麻醉藥品管理條例案件，判處有期徒刑七月，而經撤銷假釋，其前開再犯
    麻醉藥品管理條例案件與其另犯偽造文書、違反槍砲彈藥刀械管制條例所處之刑
    ，經定其應執行刑為有期徒刑一年二月，並執行上開撤銷假釋之殘刑，於八十九
    年十二月十五日假釋出獄，刑期至九十一年三月三十一日，未經撤銷假釋而執行
    完畢。而其前復因施用毒品案件，經台灣高雄地方法院裁定停止強制戒治付保護
    管束期滿，乃由臺灣高雄地方法院檢察署檢察官於八十八年九月八日以八十八年
    度戒毒偵字第一六七號為不起訴處確定後，詎不知悔改，各基於施用第一級毒品
    海洛因及施用第二級毒品安非他命之概括犯意，於九十一年二月八日某時，在其
    友人位於高雄市○○路之住處施用第一級毒品海洛因及第二級毒品安非他命各一
    次，為警於九十一年二月八日定期採尿查獲；又承上開概括之犯意，於九十二年
    一月三日十七時許回溯二十四小時某時，在不詳處所，又施用毒品海洛及安非他
    命各一次，嗣於九十二年一月三日十七時許，在高雄市○○區○○里○○○路三
    七四巷六十三弄二十七號，為警查獲採尿得知上情。
二、案經高雄市政府警察局鼓山分局報請臺灣高雄地方法院檢察署檢察官偵查起訴及
    併案審理。
    理  由
一、右揭事實，已據上訴人即被告乙○○（下稱被告）於本院審理中坦承不諱，而被
    告二次為警查獲後所採尿液，經送請高雄市立凱旋醫院檢驗結果均呈第一級毒品
    海洛因嗎啡及第二級毒品海洛因之陽性反應，有該院九十一年三月七日高市凱醫
    檢字第○○三六五號、九十二年一月二十二日高市凱醫檢字第○○八一○號煙毒
    尿液檢驗成績書及姓名對照及管制表各二份附警卷可稽，是被告上開自白確與事
    實相符，自足為論罪之依據。被告有施用第一級毒品海洛因及第二級毒品安非他
    命之行為，事證明確。又被告前因施用毒品案件，經法院裁定送強制戒治並付保
    護管束期滿後，已由甲○○○署檢察官於八十八年九月八日，以八十八年度戒毒
    偵字第一六七號為不起訴處確定，此有臺灣高雄地方法院檢察署刑案查註紀錄表
    、臺灣高等法院被告全國刑案紀錄表等資料各一份附卷可憑。其於五年內二犯毒
    品危害防制條例第十條第一項、第二項之罪，罪證明確，其犯行堪以認定。
二、按海洛因係屬毒品危害防制條例第二條第二項第一款所稱之第一級毒品，安非他
    命為同條例第二條第二項第二款所稱之第二級毒品，是被告施用海洛因之行為，
    係犯該條例第十條第一項之施用第一級毒品罪；施用安非他命之行為，係犯同條
    例第十條第二項之施用第二級毒品罪。被告分別持有第一級毒品海洛因及第二級
    毒品安非他命，嗣進而施用之，持有之低度行為應為施用之高度行為所吸收，不
    另論罪。又被告二次施用第一級毒品之行為及二次施用第二級毒品之行為，雖相
    距十月餘，但均在上開施用毒品之行為尚未執行強制戒治之前所為，且犯罪購成
    要件相同，顯係各基於概括之犯意為之，應各依連續犯論以一罪，併各加重其刑
    。又被告所犯上開施用第一級毒品與施用第二級毒品二罪間，犯意各別，行為互
    殊，應予分論併罰。又被告前因犯煙毒及違反麻醉藥品管理條例等案件，分別經
    法院判處有期徒刑三年六月、六月，合併刑期為有期徒刑四年，於八十五年六月
    七日假釋出獄，嗣因其應另犯麻醉藥品管理條例案件，判處有期徒刑七月，而經
    撤銷假釋，其前開再犯麻醉藥品管理條例案件與其另犯偽造文書、違反槍砲彈藥
    刀械管制條例所處之刑，經定其應執行刑為有期徒刑一年二月，並執行上開撤銷
    假釋殘刑，於八十九年十二月十五日假釋出獄，刑期至九十一年三月三十一日，
    未經撤銷假釋而執行完畢，有台灣高等法院被告全國前案紀錄表可憑，及檢察官
    指揮執行相關資料附於偵卷可查（見九十一年度毒偵字第二三五六號卷第十八頁
    至二十五頁），其於有期徒刑執行完畢後（九十二年一月三日十七時回溯二十四
    小時內之一次）五年內再犯有期徒刑以上之本案，為累犯，應各依法遞加重其刑
    。又併案部分與起訴事實有連續犯關係，為裁判上一罪，本院自得一併審理。
三、原審論處被告罪刑，固非無見。惟查，原審未及就併案部分予以審理，又未及說
    明本件係累犯，均有未洽，檢察官及被告上訴意旨認併案部分未予審理而指摘原
    判決不當，為有理由，應將原判決撤銷改判。爰審酌被告前科資料，其施用毒品
    之期間，並無戒除毒害之決心，其所犯罪行乃自戕之行為，尚無害及他人，及於
    本院已坦承犯行等一切情狀，分別量處如主文所示之刑，並定其應執行刑。
據上論結，應依刑事訴訟法第三百六十九條第一項前段、第三百六十四條、第二百九
十九條第一項前段，毒品危害防制條例第十條第一項、第二項，刑法第十一條前段、
、五十六條、第四十七條、第五十一條第五款，判決如主文。
本案經檢察官方娜蓉到庭執行職務。
中      華      民      國    九十二    年      五      月     三十     日
                              臺灣高等法院高雄分院刑事第一庭
                                  審判長法官  曾永宗
                                        法官  郭玫利
                                        法官  邱永貴
右正本證明與原本無異。
施用第一級毒品部分如不服本判決應於收受本判決後十日內向本院提出上訴書狀，其
未述上訴理由者，並得於提起上訴後十日內向本院補提理由書狀（均須按他造當事
人之人數附繕本)「切勿逕送上級法院」。
施用第二級毒品部分不得上訴。
                                      書記官  梁雅華
中    華    民    國      九十二      年      五      月     三十   日
附錄：本判決論罪科刑法條：
毒品危害防制條例第十條
施用第一級毒品者，處六月以上五年以下有期徒刑。
施用第二級毒品者，處三年以下有期徒刑。


司法院資訊處製作；財團法人民間司法改革基金會備份。
